臺灣花蓮地方法院刑事判決　　　　　　　 99年度易字第485號
公　訴　人　臺灣花蓮地方法院檢察署檢察官
被　　　告　莊忠華
上列被告因竊盜案件，經檢察官提起公訴（99年度偵字第4596號
），被告於準備程序時就犯罪事實為有罪之陳述，經本院裁定進
行簡式審判程序，判決如下：
    主  文
莊忠華犯攜帶兇器、踰越安全設備竊盜罪，累犯，處有期徒刑玖
月。
    事  實
一、莊忠華前於民國97年間，因竊盜案件，經本院以97年度易字
    第224 號判決判處有期徒刑7 月確定，於98年7 月14日執行
    完畢。詎未悔改，於99年9 月15日上午10時許，意圖為自己
    不法之所有，前往花蓮縣吉安鄉○○路○段189 號工廠，攀
    爬踰越設在工廠周圍屬安全設備之鐵製欄杆後入內，隨即持
    用該工廠內放置之客觀上足對人之生命、身體及安全構成危
    險，可供兇器使用之鐵管1 支，持以撬起工廠內簡玉雲所有
    水溝蓋8 塊竊取得手。嗣於同日中午12時50分許，莊忠華尚
    未離去前，即為循民眾報案而前往上址工廠之警方當場查獲
    。
二、案經花蓮縣警察局吉安分局報告臺灣花蓮地方法院檢察署檢
    察官偵查起訴。
    理  由
一、本件被告莊忠華所犯為死刑、無期徒刑、最輕本刑為3 年以
    上有期徒刑以外之罪，其於準備程序中就被訴事實為有罪之
    陳述，經告知簡式審判程序之旨，並聽取當事人之意見後，
    本院認為適宜獨任進行簡式審判程序，而裁定進行簡式審判
    程序審理，合先敘明。
二、上開犯罪事實，業據被告莊忠華於本院審理中坦白承認（參
    本院卷第71頁），核與證人簡玉雲於警詢中所證情節相符（
    見警卷第5 至6 頁）；此外，並有搜索扣押筆錄、扣押物品
    目錄表、贓物認領保管單、現場照片附卷可佐（見警卷第 8
    至10、12、14至23頁），足認被告自白均核與事實相符。從
    而，本件事證明確，被告犯行應堪認定。
三、按行為後法律有變更者，適用行為時之法律。但行為後之法
    律有利於行為人者，適用最有利於行為人之法律，刑法第 2
    條第1項定有明文。查被告行為後，刑法第321條已於100 年
    1月26日修正公布，對於犯刑法第321條第1項第3款、第2 款
    之攜帶兇器、踰越安全設備竊盜罪之法定刑，由「處六月以
    上、五年以下有期徒刑」，修正為「處六月以上、五年以下
    有期徒刑，得併科新臺幣十萬元以下罰金」，增加得併科罰
    金之處罰，則修正後之規定對於被告並非有利，本案應適用
    修正前刑法第321條第1項第3款之規定論處。
四、按刑法第321 條第1 項第3 款之攜帶兇器竊盜罪，係以行為
    人攜帶兇器竊盜為其加重條件，此所謂兇器，其種類並無限
    制，凡客觀上足對人之生命、身體、安全構成威脅，具有危
    險性之兇器均屬之，且祇須行竊時攜帶此種具有危險性之兇
    器為已足，並不以攜帶之初有行兇之意圖為必要（最高法院
    79年度臺上字第5253號判例足資參照）。而被告莊忠華行竊
    之際攜帶使用之鐵管，既為金屬材質，又經被告使用將水溝
    蓋撬起，顯然質地堅硬，具有相當長度，客觀上當足對人之
    生命、身體構成威脅，屬兇器無疑。核被告所為，係犯修正
    前刑法第321 條第1 項第3 款、第2 款之攜帶兇器、踰越安
    全設備罪。而被告係先以翻越鐵製欄杆之方式進入工廠後，
    始持鐵管行竊，業據被告於本院審理中供述明確，並有卷附
    照片可證（見警卷第14至16頁），起訴書雖漏未記載被告踰
    越安全設備之事實，亦未論認被告除攜帶兇器外，尚構成踰
    越安全設備之竊盜罪加重條件，然此業經公訴人當庭補充，
    故本院毋庸再為竊盜罪加重條件之更正、補充，而此亦非屬
    變更起訴法條之問題。被告曾因竊盜案件，經本院以97年度
    易字第22 4號判決判處有期徒刑7 月確定，於98年7 月14日
    執行完畢，有臺灣高等法院被告前案紀錄表在卷可憑，其於
    有期徒刑執行完畢後5 年內，故意再犯本件有期徒刑以上之
    罪，為累犯，應依刑法第47條第1 項規定，加重其刑。爰審
    酌被告尚值壯年，竟為圖一己私利，任意竊取他人物品，漠
    視他人財產法益，所為誠屬可議；惟考量其犯後坦承犯行，
    態度尚可，所竊取之贓物並經發還被害人，有贓物認領保管
    單附卷可佐（見警卷第12頁），其犯罪實害已有降低，兼衡
    所竊取之物品價值、其犯罪之動機、目的、手段等一切情狀
    ，量處如主文所示之刑。至被告行竊所用鐵管，被告於偵查
    及本院審理時均表示係在竊盜現場之工廠內撿拾使用，因證
    人簡玉雲於警詢中證述：該工廠係作放置水電材料之倉庫等
    語（見警卷第6 頁），則本件竊盜現場衡有可能放置鐵管；
    是以，因無證據證明扣案鐵管確為被告所有，爰不予宣告沒
    收。
據上論斷，應依刑事訴訟法第273條之1第1項、第299條第1 項前
段，刑法第2條第1項前段、第47條第1項，修正前刑法第321條第
1項第3款、第2款，判決如主文。
本案經檢察官陳鴻濤到庭執行職務。
中    華    民    國   100    年    2     月    25    日
                  刑事第四庭    法  官  戴韻玲
以上正本證明與原本無異。
如不服本判決應於收受送達後10日內向本院提出上訴書狀，並應
敘述具體理由。其未敘述上訴理由者，應於上訴期間屆滿後20日
內向本院補提理由書(均須按他造當事人之人數附繕本)「切勿逕
送上級法院」。告訴人或被害人如對於本判決不服者，應具備理
由請求檢察官上訴，其上訴期間之計算係以檢察官收受判決正本
之日期為準。
中    華    民    國   100    年    2     月    25    日
                                書記官
附錄法條：
刑法第321 條
犯竊盜罪而有左列情形之一者，處 6 月以上、 5 年以下有期徒
刑：
一、於夜間侵入住宅或有人居住之建築物、船艦或隱匿其內而犯
    之者。
二、毀越門扇、牆垣或其他安全設備而犯之者。
三、攜帶兇器而犯之者。
四、結夥三人以上而犯之者。
五、乘火災、水災或其他災害之際而犯之者。
六、在車站或埠頭而犯之者。
前項之未遂犯罰之。